臺灣臺北地方法院刑事判決　　　　　　　94年度易字第1544號
公　訴　人　臺灣臺北地方法院檢察署檢察官
被　　　告　丁○○
選任辯護人　鄭文玲律師
上列被告因竊盜案件，經檢察官提起公訴（九十四年度偵字第一
二二六九號），本院判決如下：
    主  文
丁○○無罪。
    理  由
一、公訴意旨略以：被告丁○○前於民國八十五年間因強盜案，
    由臺灣高等法院判處有期徒刑五年八月，經最高法院上訴駁
    回確定；又於同年間因違反懲治盜匪條例案件，由臺灣高等
    法院判處有期徒刑十二年，經最高法院上訴駁回確定，上開
    等罪經定應執行刑為十五年，嗣被告執行中因縮短刑期，於
    九十二年五月六日假釋出獄，交付保護管束。詎被告猶不知
    悔改，於假釋期間內，竟意圖為自己不法之所有，於九十四
    年一月九日晚間九時至十時許，攜帶客觀上可供凶器使用之
    金屬製不詳器具，剪斷並破壞臺北巿信義區○○○路五五五
    號一樓告訴人甲○所經營之春田耳鼻喉專科診所（下稱春田
    診所）之診療室廁所窗戶外之鐵條後，侵入該診所內，竊取
    掛號室櫃臺抽屜內之現金約新臺幣（下同）三萬元、十元及
    五十元硬幣合計數千元、郵票（約值一千元）及電腦液晶螢
    幕顯示器一組，得逞後逃逸，嗣經該診所護士戊○○於同年
    月十日中午發現報警，始悉上情，因認被告涉犯刑法第三百
    二十一條第一項第二款、第三款之加重竊盜罪嫌云云。
二、按犯罪事實應依證據認定之，無證據不得認定犯罪事實；又
    不能證明被告犯罪或其行為不罰者應諭知無罪之判決，刑事
    訴訟法第一百五十四條第二項、第三百零一條第一項分別定
    有明文。次按事實之認定，應憑證據，如未能發現相當證據
    ，或證據不足以證明，自不能以推測或擬制之方法，以為裁
    判基礎（最高法院四十年臺上字第八六號判例參照）。又認
    定犯罪事實所憑之證據，雖不以直接證據為限，間接證據亦
    包括在內，然而無論直接或間接證據，其為訴訟上之證明，
    須於通常一般之人均不致有所懷疑，而得確信其為真實之程
    度者，始得據為有罪之認定，倘其證明尚未達到此一程度，
    而有合理性懷疑之存在時，即無從為有罪之認定，此亦有最
    高法院七十六年臺上字第四九八六號判例可資參照。
三、本案公訴人認被告涉犯加重竊盜罪嫌，無非以告訴人之指訴
    、證人戊○○之證述、內政部警政署刑事警察局九十四年四
    月十九日刑醫字第○九四○○三一五六九號鑑驗書一份、監
    視錄影帶翻拍照片六紙及相片三十一紙等為據。訊據被告堅
    決否認有何公訴人所指之加重竊盜犯行，辯稱：本案加重竊
    盜犯行並非渠所為等語。
四、經查：
    (一)證人己○○於本院審理中業已結稱本案為其所為，其不
        認識被告，當日係自春田診所後面停車場冷氣窗窗戶進
        入，係以油壓剪將該冷氣窗外之鐵條剪斷二、三根，其
        自窗戶進入後之處為廁所，窗戶處有窗簾，其係踩住不
        銹鋼洗臉臺下至地面，於破壞掛號櫃臺處抽屜的鎖後在
        抽屜內竊得現金紙鈔三萬元、郵票及硬幣約一千多元，
        在診療室桌上竊得一部液晶螢幕，之後再循原進入該處
        之方式離開，本案係其一人所為，並無共犯，其先前曾
        向臺灣板橋地方法院檢察署自首等語（詳見本院九十五
        年五月十八日、十二月二十七日審判筆錄），而詳細證
        述當日行竊情節，經核與證人戊○○所證稱於九十五年
        一月十日進入春田診所後，發現診所被竊盜，而竊嫌係
        自後面窗戶處進入，鐵窗被剪掉一個小洞，鐵窗處係診
        所之廁所，廁所洗手臺之材質為不銹鋼，該處百葉窗之
        窗簾被扯歪，錢、郵票係在掛號櫃臺抽屜處被偷，掛號
        櫃臺的鎖被破壞，而液晶螢幕係在診察室被偷，閣樓除
        了藥櫃打開外，並無失竊財物等語相符（見偵查卷宗第
        五十九頁、本院九十五年十二月二十七日審判筆錄）。
        再依證人己○○所證述之內容觀之，無論該診所之所在
        地、其係自何處以何種方式侵入該診所、診所內之擺設
        、現場遭破壞之狀況、所竊取之財物，核均與卷附之刑
        案現場照片所示之狀況（見偵查卷宗第二十一至三十六
        頁）相符，若證人己○○非本案加重竊盜之行為人，焉
        能就此等細節均為詳細之陳述。況證人己○○早於九十
        四年十月二十四日即向臺灣板橋地方法院檢察署自首本
        案加重竊盜之犯行係其所為，並經臺灣板橋地方法院檢
        察署檢察官於九十五年五月二十五日以九十五年度偵字
        第一三○三一號以案件曾經判決確定為由對證人己○○
        為不起訴處分確定，此有該不起訴處分書在卷可按，並
        經本院調閱該案卷宗（含臺灣板橋地方法院檢察署九十
        四年度他字第六五四四號偵查卷宗等共五宗）審認無訛
        ，是本院綜以上情，認本案侵入春田診所為加重竊盜犯
        行之行為人確係證人己○○無訛。
    (二)公訴人雖執卷附之內政部警政署刑事警察局九十四年四
        月十九日刑醫字第○九四○○三一五六九號鑑驗書為據
        ，認在現場所採集煙蒂之ＤＮＡ經鍵入該局去氧核醣核
        酸資料庫比對後，結果既與被告之ＤＮＡ－ＳＴＲ型別
        相符，本案加重竊盜犯行當係被告為之云云，然查，證
        人戊○○業已無法記憶當時其在診所掛號室地上所拾起
        送警採證抽剩之煙頭（煙蒂）之新舊，且證稱自監視錄
        影帶上無法看出何人竊盜等語（見本院九十五年十二月
        二十七日審判筆錄），證人即當時前往現場採證之員警
        丙○○、乙○○亦證稱煙蒂係證人戊○○採證後交警送
        驗等情（見本院九十五年十二月二十七日審判筆錄），
        是依該等證人之證言，均僅足以證明該煙蒂確在現場發
        現，而無從確認當日為加重竊盜犯行之人為何人，而煙
        蒂雖在竊案現場發現，然依煙蒂之大小，不無經由證人
        己○○於為加重竊盜犯行當日或他人於之前不小心將之
        夾於鞋底或其他方式夾帶至春田診所之可能，而無從確
        定該煙蒂確係竊嫌於竊案現場所遺留，且依卷附之資料
        復無證據足資證明被告與證人己○○共犯本案加重竊盜
        之犯行，是本院自難執此鑑驗書而認被告確有為本案之
        加重竊盜犯行。
    (三)再告訴人之指訴，僅足以證明當日該診所確有失竊之情
        事，而無從確定為本案加重竊盜犯行之行為人為被告，
        且卷附之監視器光碟片翻拍照片六紙，亦無從看出畫面
        中之人係被告而認被告有參與本案加重竊盜犯行，是均
        已不足執為不利於被告之認定。末以本院依職權將現場
        監視錄影帶翻拍之光碟片送內政部警政署刑事警察局比
        對其內畫面之人是否為被告，內政部警政署刑事警察局
        亦於九十五年四月十七日以刑鑑字第○九五○○三六九
        五三號鑑定書稱該光碟片內四個監視影像檔案，畫面中
        所出現之人物因現場光線不足，影像解析度不佳無法辨
        識臉部五大部分之外觀形狀或特徵，且來函相片係影印
        本，故無法比對，自亦不足認被告確有為本案之犯行，
        於此一併說明。
五、綜上各情，勾稽以觀，本案之加重竊盜犯行應係證人己○○
    所為，被告所辯本案加重竊盜犯行並非渠所為等語，尚堪採
    信，本院自難僅憑上開公訴人所提出之證據，遽論被告確有
    為本案之加重竊盜犯行。此外，本院復查無其他積極證據足
    資證明被告有何公訴人所指訴之犯行，不能證明被告犯罪，
    自應依法諭知無罪之判決。
據上論斷，應依刑事訴訟法第三百零一條第一項，判決如主文。
本案經檢察官涂永欽到庭執行職務。
中　　華　　民　　國　　96　　年　　1　　 月　　12 　 日
　　　　　　　　　刑事第九庭  審判長法　官　蘇素娥
                                    法  官  林怡秀
                                    法  官  黃紹紘
以上正本證明與原本無異。
如不服本判決，應於判決送達後十日內向本院提出上訴狀（應抄
附繕本）。告訴人或被害人如對於本判決不服者，應具備理由請
求檢察官上訴，其上訴期間之計算係以檢察官收受判決正本之日
期為準。
　　　　　　　　　　　　　　　　    書記官　陳靜君
中　　華　　民　　國　　96　　年　　1 　　月　　15　　日
